# 可转换可赎回优先股的汇兑差额应该计入哪里

提问人：csnhzy23333 时间：2020-02-05 14:57:04
由美元转换为人民币

回答人：chenyiwei
如果其合同现金流量特征满足“本金＋利息”的纯债务工具条件，则期末不对其确认汇兑损益，但持有人应在期末对其按公允价值计量，公允价值变动的影响计入损益或者其他综合收益（视金融资产分类而定）。